【裁判字號】    96,訴,8303
【裁判日期】    970314
【裁判案由】    清償借款
【裁判全文】
臺灣臺北地方法院民事判決              96年度訴字第8303號
原      告  花旗（臺灣）商業銀行股份有限公司
法定代理人  甲○○
訴訟代理人  丁○○
被      告  正期科技股份有限公司
兼法定代理  丙○○
人
被      告  乙○○
共      同
訴訟代理人  戊○○
當事人間請求清償借款事件，經本院於中華民國97年3 月4 日言
詞辯論終結，判決如下：
    主      文
被告應連帶給付原告新台幣壹佰伍拾萬壹仟壹佰柒拾元，及
自民國九十六年六月六日起至清償日止，按年息百分之七點三四
三計算之利息，並自民國九十六年七月七日起至清償日止，在六
個月以內者，按上開利率百分之十，超過六個月者，超過部分按
上開利率百分之二十計付違約金。
訴訟費用新台幣壹萬陸仟貳佰肆拾陸元由被告連帶負擔。
    事實及理由
甲、程序方面：
一、兩造業於約定書第九條、保證書第四條約定合意以本院為第
    一審管轄法院，有約定書、保證書契約書在卷可稽，故本院
    自有管轄權，合先敘明。
二、本件原告原為華僑商業銀行股份有限公司，但該公司嗣於訴
    訟中之民國96年12月1 日與花旗（臺灣）商業銀行股份有限
    公司合併，華僑商業銀行股份有限公司為消滅公司，後者為
    存續公司，故原華僑商業銀行股份有限公司之權利義務由原
    告依公司法第七十五條規定概括承受，有行政院金融監督管
    理委員會96年10月11日金管銀(五)字第09600439221 號函、公
    司設立登記表在卷可稽。花旗（臺灣）商業銀行股份有限公
    司遂於96年12月4 日提出書狀聲明承受訴訟，核與民事訴訟
    法第一百六十九條、第一百七十五條、第一百七十六條規定
    相符，應予准許，併此敘明。
乙、得心證之理由：
一、原告主張：被告正期科技股份有限公司以被告丙○○、乙○
    ○為連帶保證人，於93年10月6 日向原告借用新台幣（下同
    ）3,000,000 元，約定借款期間自93年10月6 日起至98年10
    月6 日止，利息按原告基準利率加年息3.56﹪機動計算（目
    前為年息7.343 ﹪），以每一個月為一期，分60期，依年金
    法按期平均攤還本息，若未按期清償者，其逾期清償在六個
    月以內者，按上開利率10﹪，超過六個月者，超過部分按上
    開利率20﹪計付違約金。詎被告正期科技股份有限公司僅繳
    納本息至96年6 月6 日止，依約定書第五條第一款約定，債
    務視為全部到期，被告即喪失期限利益。屢向被告催討，均
    置之不理，為此爰依消費借貸及連帶保證契約之法律關係，
    起訴請求被告連帶返還借款本息及違約金等語。並聲明：如
    主文所示。
二、被告則陳述略以：確實負有借款債務未返還，且對原告請求
    之金額不爭執等語。並聲明：原告之訴駁回。
三、兩造不爭執之事實：
    本件原告主張如前一所述之事實，已據其提出借據、約定書
    、保證書、存放款牌告利率變動記錄表、還款查詢為證。被
    告對上開事實表示不爭執而為自認，自堪信原告主張為真實
    。
四、從而，原告依消費借貸及連帶保證契約請求被告連帶給付借
    款如主文第一項所示，為有理由，應予准許。
五、本件為判決之基礎已臻明確，兩造其餘之陳述及所提其他證
    據，經本院斟酌後，認為均於判決之結果無影響，亦與本案
    之爭點無涉，自無庸逐一論述，併此敘明。
六、訴訟費用之負擔：本件第一審裁判費為16,246元，應由被告
    連帶負擔，爰確定如主文第二項所載。
丙、結論：原告之訴為有理由，並依民事訴訟法第八十五條第二
    項，判決如主文。
中    華    民    國    97    年    3     月    14    日
                  民事第三庭  法  官  賴錦華
以上正本係照原本作成。
如對本判決上訴，須於判決送達後二十日之不變期間內，向本院
提出上訴狀。
中    華    民    國    97    年    3     月    14    日
                              書記官  林桂玉


司法院資訊處製作；財團法人民間司法改革基金會備份。
